【裁判字號】    95,訴,1037
【裁判日期】    950630
【裁判案由】    偽造文書等
【裁判全文】
臺灣彰化地方法院刑事判決              95年度訴字第1037號
公  訴  人  臺灣彰化地方法院檢察署檢察官
被      告  乙○○原名楊麗雪.
上列被告因偽造文書等案件，經檢察官提起公訴（九十五年度偵
字第二五四三號），被告於準備程序中就被訴事實為有罪之陳述
，經告知簡式審判程序之旨，並聽取公訴人、被告之意見後，本
院合議庭裁定由受命法官獨任進行簡式審判程序，判決如下：
    主  文
乙○○連續行使偽造私文書，足以生損害於公眾及他人，處有期
徒捌月，緩刑年，緩刑期間付保護管束。
    事  實
一、乙○○與甲○之孫陳政豪係男女朋友關係，並與陳政豪共同
    居住在甲○位於彰化縣二林鎮趙甲里鎮平巷五七號之二住處
    內。乙○○竟因缺錢花用，基於意圖為自己不法所有之竊盜
    犯意，於民國九十五年二月十六日上午九時許，利用甲○家
    人外出之機會，在甲○上開住處房間內，徒手竊取甲○所有
    之金戒指二個（重量合計約三臺錢）、金項鍊一條（重量約
    七臺錢）、中華郵政股份有限公司二林郵局局號00000
    00號、帳號0000000號郵政存簿儲金存摺一本、彰
    化縣二林鎮農會農會分會代號0000000號、帳號00
    00000號活期存款存摺一本、印章二顆，得手後，復分
    別基於行使偽造私文書之概括犯意、意圖為自己不法所有之
    詐欺概括犯意，先後於九十五年二月十六日上午十時二十一
    分許、同日十一時四分許、同月十七日上午十時三十一分許
    、同月二十日上午九時二分許，連續持竊得之甲○上開中華
    郵政存摺、印章，至位在彰化縣二林鎮○○路之二林郵局，
    分別在郵政存簿儲金提款單上填載提款金額新臺幣（下同）
    三萬元、十六萬元、四十萬元、三十萬五千元，並在各該提
    款單上原留印鑑欄盜蓋甲○之印文各一枚，以此方式偽造提
    款單後，並持以交付二林郵局經辦人員以為行使，致各該經
    辦人員陷於錯誤，以為係甲○授權乙○○前來領款，而分別
    交付三萬元、十六萬元、四十萬元、三十萬五千元予乙○○
    ，致生損害於甲○及二林郵局存款業務管理之正確性。乙○
    ○於盜領上開存款後，除將其中五十一萬六千元存入其向不
    知情之弟楊書豪所借用之臺中商業銀行溪湖分行帳號000
    000000000號帳戶內，並陸續提領花用外，其餘款
    項已花用殆盡。嗣經甲○發現上開中華郵政帳戶內存款遭盜
    領並報警處理，經警調閱二林郵局監視器錄影帶，而循線於
    九十五年三月八日下午一時許，在彰化縣溪湖鎮○○里○○
    路○段二五三號前查獲乙○○，並扣得甲○上開中華郵政存
    摺、二林農會存摺各一本、印章二顆、盜領用餘款項現金六
    萬九千五百元、以盜領款項購買之金項鍊、金手鏈、金腳鏈
    各一條、金戒指四個（均經警發還甲○），始查悉上情。
二、案經甲○訴由彰化縣警察局二林分局報告臺灣彰化地方法院
    檢察署檢察官偵查起訴。
    理  由
一、按除被告所犯為死刑、無期徒刑、最輕本刑為三年以上有期
    徒刑之罪或高等法院管轄第一審案件者外，於刑事訴訟法第
    二百七十三條第一項程序進行中，被告先就被訴事實為有罪
    之陳述時，審判長得告知被告簡式審判程序之旨，並聽取當
    事人、代理人、辯護人及輔佐人之意見後，裁定進行簡式審
    判程序；除簡式審判程序及簡易程序案件外，第一審應行合
    議審判；刑事訴訟法第二百七十三條之一第一項、第二百八
    十四條之一分別定有明文。本件被告乙○○所犯係死刑、無
    期徒刑、最輕本刑為三年以上有期徒刑或高等法院管轄第一
    審案件以外之罪，且於本院行準備程序時就被訴事實為有罪
    之陳述，經受命法官告知簡式審判程序之旨，並聽取公訴人
    、被告之意見後，本院合議庭認無不得或不宜改依簡式審判
    程序進行之處，經評議結果，裁定改由受命法官獨任行簡式
    審判程序，合先敘明。
二、上開事實，迭經被告乙○○於警詢、偵訊、本院審理時坦承
    不諱，核與告訴人甲○於警詢之指述，以及證人陳金文、陳
    政豪、楊書豪於警詢時之證述，均大致相符，並有二林郵局
    監視器錄影畫面翻拍照片四幀、扣押物品目錄表、贓物認領
    保管單、甲○上開中華郵政帳戶存摺內頁影本、交易電子序
    時記錄表各一紙、楊書豪上開臺中商業銀行帳戶存摺內頁影
    本三紙、郵政存簿儲金提款單四紙在卷可稽，足徵被告之自
    白確與事實相符。本件事證明確，被告上開犯行，均堪認定
    。
三、核被告所為，分別係犯刑法第三百二十第一項之竊盜罪、同
    法第二百十六條、第二百十條之行使偽造私文書罪、同法第
    三百三十九條第一項之詐欺取財罪。被告盜用印章，為偽造
    私文書之階段行為，而偽造私文書後持以行使，其偽造私文
    書之低度行為，應為行使偽造私文書之高度行為所吸收，均
    不另論罪。又被告先後四次行使偽造私文書、詐欺取財之犯
    行，均時間緊接，手段相同，所犯分別係構成要件相同之罪
    ，顯各係基於概括犯意反覆為之，均為連續犯，應依刑法第
    五十六條規定，各以一罪論，並均加重其刑。被告所犯上開
    竊盜、行使偽造私文書、詐欺取財三罪間，有方法、目的之
    牽連關係，為牽連犯，應依刑法第五十五條規定，從一重之
    行使偽造私文書罪處斷。爰審酌被告前因偽造文書案件，經
    本院北斗簡易庭以九十二年度斗簡字三五二號判處有期徒刑
    四月，緩刑二年確定，此有臺灣彰化地方法院檢察署刑案資
    料查註紀錄表及臺灣高等法院被告全國前案紀錄表各一份在
    卷可考，雖不構成累犯，然其再犯相同罪名之本案，顯不知
    悔改，惟考量被告業與告訴人調解成立，並願自九十五年四
    月二十七日起，分二十八期，按月分期給付告訴人賠償金，
    此有彰化縣二林鎮調解委員會調解書一紙在卷可佐，及其品
    行、智識程度、犯罪之動機、方法、手段、所得利益、所生
    損害，暨犯罪後坦承犯行，態度尚屬良好，量處如主文所示
    之刑。再被告前因偽造文書案件，經本院北斗簡易庭以九十
    二年度斗簡字三五二號判處有期徒刑四月，緩刑二年，並於
    九十二年十一月十日確定，然其緩刑既已期滿，而緩刑之宣
    告未經撤銷，依刑法第七十六條規定，其刑之宣告即失其效
    力，與未曾受有期徒刑以上刑之宣告相同，此有臺灣彰化地
    方法院檢察署刑案資料查註紀錄表及臺灣高等法院被告全國
    前案紀錄表各一份在卷可考，其再犯相同罪名之本案，原不
    宜再予宣告緩刑，惟考量被告業與告訴人調解成立，並願分
    期給付告訴人賠償金，倘未予緩刑宣告，而令其入監執行有
    期徒刑，被告將無法按月履行調解內容，告訴人之損害恐難
    以獲得填補，本院認所宣告之刑，仍以暫不執行為適當，並
    參酌調解內容所定分期給付之期間，依刑法第七十四條第一
    款規定，宣告緩刑三年，以啟自新。惟被告既欠缺法治觀念
    ，於緩刑期間，宜由觀護人施以法治教育並矯正其觀念，爰
    併宣告於緩刑期間付保護管束。至於郵政存簿儲金提款單四
    紙，業經被告交付予二林郵局經辦人員，用以提領告訴人之
    存款，已非被告所有，而該四紙提款單上原留印鑑欄「甲○
    」之印文各一枚，係被告盜用甲○真正印章所蓋用之印文，
    並非偽造印章之印文，自不在刑法第二百十九條所定必須沒
    收之列（最高法院四十八年臺上字第一一三號、四十八年臺
    上字第一五三三號判例意旨參照），爰均不予宣告沒收，附
    此敘明。
據上論斷，應依刑事訴訟法第二百七十三條之一第一項、第二百
九十九條第一項前段，刑法第五十六條、第二百十六條、第二百
十條、第三百二十條第一項、第三百三十九條第一項、第五十五
條、第七十四條第一款、第九十三條第一項，罰金罰鍰提高標準
條例第一條前段，判決如主文。
本案經檢察官高如應到庭執行職務。
中    華    民    國    95    年    6     月    30    日
                    刑事第二庭  法  官  鄭舜元
以上正本證明與原本無異。
如不服本判決，應於判決送達後10日內，向本院提出上訴狀（ 須
附繕本 ）。
告訴人或被害人對於判決如有不服具備理由請求檢察官上訴者，
其上訴期間之計算係以檢察官收受判決正本之日期為準。
中    華    民    國    95    年    7     月    4     日
                                書記官  呂雅惠
附錄：論罪科刑法條：
刑法第210條
偽造、變造私文書，足以生損害於公眾或他人者，處5年以下有
期徒刑。
刑法第216條
行使第210條至第215條之文書者，依偽造、變造文書或登載不實
事項或使登載不實事項之規定處斷。
刑法第320條
意圖為自己或第三人不法之所有，而竊取他人之動產者，為竊盜
罪，處5年以下有期徒刑、拘役或500元以下罰金。
意圖為自己或第三人不法之利益，而竊佔他人之不動產者，依前
項之規定處斷。
前二項之未遂犯罰之。前二項之未遂犯罰之。
刑法第339條
意圖為自己或第三人不法之所有，以詐術使人將本人或第三人之
物交付者，處5年以下有期徒刑、拘役或科或併科1千元以下罰金
。
以前項方法得財產上不法之利益或使第三人得之者，亦同。
前二項之未遂犯罰之。前二項之未遂犯罰之。


司法院資訊處製作；財團法人民間司法改革基金會備份。
